【裁判字號】    89,易,1715
【裁判日期】    890712
【裁判案由】    傷害
【裁判全文】
臺灣臺中地方法院刑事判決                        八十九年度易字第一七一五號
    公  訴  人  臺灣臺中地方法院檢察署檢察官
    被      告  乙○○
右列被告因家庭暴力之傷害案件，經檢察官提起公訴（八十九年度偵字第五九四０號
），本院判決如左：
    主  文
乙○○傷害人之身體，處拘役拾日，如易科罰金，以佰元折算壹日。
    事  實
一、乙○○與丙○○二人係夫妻關係，為家庭暴力防治法第三條第一款所定之家庭成
    員。乙○○於民國八十九年三月十九日凌晨三時許，在其位於臺中市北區建成里
    二十四鄰富強街二十五號之住處，因細故與丙○○發生口角，乙○○心生不悅，
    竟基於普通傷害之犯意，徒手毆打丙○○臉部及身體，致丙○○因此受有左肩及
    左側臉部挫傷及皮下瘀血之傷害。
二、案經丙○○訴請臺灣臺中地方法院檢察署檢察官偵查起訴。
    理  由
一、訊據被告乙○○固坦承其與丙○○係夫妻關係，並確有於上開時、地拉扯丙○○
    等事實，惟仍矢口否認有何傷害之犯行，辯稱：其與丙○○二人僅係相互拉扯云
    云。惟查：右揭事實，業據告訴人丙○○於本院審理時到庭指訴綦詳，並經證人
    即現場目擊者甲○○（係乙○○與丙○○之子）於本院訊問時到庭證述屬實（詳
    見本院八十九年六月十二日訊問筆錄），參酌告訴人丙○○所受之傷害部位除左
    肩外，另有左側臉部，衡情依告訴人所受傷害之部位判斷，應非如被告所辯係因
    拉扯所致，被告空言否認傷害犯行顯係事後卸責之詞，不足採信，此外，復有診
    斷證明書一紙附卷可稽，本件事證明確，被告犯行洵堪認定。
二、被告乙○○與告訴人丙○○二人確係夫妻關係，是渠二人確為家庭暴力防治法第
    三條第一款所定之家庭成員。核被告所為，係犯刑法第二百七十七條第一項之普
    通傷害罪，屬家庭暴力防治法第二條第二項之家庭暴力罪。爰審酌被告之素行、
    、犯罪之動機僅因細故即毆打其妻、目的、手段、告訴人受傷害程度及被告犯罪
    後之態度等一切情狀，量處如主文所示之刑，並諭知易科罰金之折算標準。
據上論斷，應依刑事訴訟法第二百九十九條第一項前段，刑法第二百七十七條第一項
、第四十一條，罰金罰鍰提高標準條例第一條前段、第二條，判決如主文。
本案經檢察官黃俊鳴到庭執行職務。
中      華      民      國      八十九      年      七    月    十二    日
                              臺灣臺中地方法院刑事第四庭
                                  法  官  許  旭  聖
右正本證明與原本無異
如不服本判決，應於送達後十日內向本院提出上訴狀（須附繕本），上訴於臺灣高等
法院臺中分院。
  書記官
中      華      民      國      八十九      年      七    月    十五    日
附錄論罪科刑法條：
刑法第二百七十七條第一項：
傷害人之身體或健康者，處三年以下有期徒刑、拘役或一千元以下罰金。


司法院資訊處製作；財團法人民間司法改革基金會備份。
